臺灣彰化地方法院刑事判決　　　　　　　94年度訴字第1830號
公　訴　人　臺灣彰化地方法院檢察署檢察官
被　　　告　甲○○
上列被告因違反毒品危害防制條例案件，經檢察官提起公訴（94
年度毒偵字第4826號），本院合議庭裁定由受命法官獨任進行簡
式審判程序，茲判決如下：
    主  文
甲○○連續施用第一級毒品，累犯，處有期徒刑壹年，扣案之第
一級毒品海洛因壹包（淨重零點捌捌公克，空包裝重零點壹公
克）沒收銷燬之；又施用第二級毒品，累犯，處有期徒刑肆月。
應執行有期徒刑壹年貳月，扣案之第一級毒品海洛因壹包（淨重
零點捌捌公克，空包裝重零點壹公克）沒收銷燬之。
    事  實
一、甲○○曾於民國85年間因違反肅清煙毒條例、麻醉藥品管理
    條例等案件，經本院以85年度訴字第1013號刑事判決分別判
    處有期徒刑3 年2 月、3 月，應執行有期徒刑3 年4 月，經
    上訴由臺灣高等法院臺中分院以86年度上訴字第771 號刑事
    判決上訴駁回確定後，經移送執行，於88年6 月10日縮短刑
    期假釋出監並付保護管束，復於假釋保護管束期間，於89年
    間因施用第1 、2 級毒品案件，經本院於89年7 月19日以89
    年度訴字第540 號刑事判決分別判處有期徒刑6 月、7 月，
    應執行有期徒刑1 年確定，並經撤銷假釋，應執行殘刑有期
    徒刑1 年6 月2日 ，而接續執行，並於92年7 月13日因縮刑
    期滿執行完畢。其前於89年間因施用毒品案件，經本院以89
    年度毒聲字第1697號裁定送勒戒處所觀察、勒戒後，認有繼
    續施用毒品之傾向，經本院以89年度毒聲字第2421號裁定令
    入戒治處所施以強制戒治，並以90年度毒聲字第445 號裁定
    停止戒治付保護管束，於90年5 月18日保護管束期滿視為強
    制戒治期滿執行完畢。詎其不知悔改，明知海洛因及甲基安
    非他命業經公告為毒品危害防制條例第2 條第2 項所列管之
    第1 、2 級毒品，不得非法持有、施用，復分別基於施用第
    1 級毒品海洛因之概括犯意、第2 級毒品甲基安非他命之犯
    意，於前揭強制戒治執行完畢釋放後5 年內，自94年8 月
    初某日起迄同年9 月14 日 下午3 時許，在其位於彰化縣員
    林鎮○○路○ 段186 巷662 號住處內，將海洛因摻水以注射
    針筒注射入體內，平均每日施用約1 、2 次，連續施用第1
    級毒品海洛因多次；於94年9 月14日下午3 時許，在其位
    於上址住處內，將甲基安非他命以玻璃球吸食器隔熱燒烤吸
    食煙霧之方式，施用第2 級毒品甲基安非他命1 次。嗣經警
    方於94年9 月15日凌晨1 時30分，在彰化縣大村鄉○○路○
    段177 號前臨檢而查獲，並扣得海洛因1 包（淨重0.88公克
    ，空包裝重0.31公克），且於94年9 月15日凌晨2 時50分採
    尿送驗後，始知上情。
二、案經彰化縣警察局田中分局報請臺灣彰化地方法院檢察署檢
    察官偵查起訴。
    理  由
一、本案被告甲○○所犯係死刑、無期徒刑、最輕本刑為3 年以
    上有期徒刑以外之罪，其於準備程序就前揭被訴事實為有罪
    之陳述，經受命法官告知簡式審判程序之旨，並聽取其與公
    訴人之意見後，本院認無不得或不宜改依簡式審判程序進行
    之處，爰依刑事訴訟法第273 條之1 第1 項、第284 條之1
    ，裁定本案由受命法官獨任進行簡式審判程序，合先敘明。
二、訊據被告對其於上揭時、地分別連續施用第1 級毒品海洛因
    多次及施用第2 級毒品甲基安非他命1 次之事實，於本院審
    理時（參見本院94年11月28日審判筆錄）坦承不諱，並有扣
    案物品照片2 紙（參見偵查卷宗第23頁）附卷可參，且有扣
    案粉末1 包，經送驗後係第1 級毒品海洛因（淨重0.88公克
    ，空包裝重0.31公克），此有法務部調查局調科壹字第1400
    12251 號鑑定通知書1 紙（參見本院卷宗）附卷可稽。另查
    ：
  (一)被告係於94年9 月15日凌晨2 時50分，經臺灣彰化地方法院
    檢察署委託警方採集被告尿液送驗結果及經本院依職權送請
    複驗結果，均分別呈嗎啡、甲基安非他命陽性反應，此有彰
    化縣政府衛生局94年9 月26日煙檢字第944095號煙毒尿液檢
    驗成績書及尿液代號與真實姓名對照認證單各1 紙（參見偵
    查卷宗第12頁、第37頁）、詮昕檢驗科技股份有限公司94年
    11月2 日報告編號4A240016號濫用藥物尿液檢驗報告各1 紙
    （參見本院卷宗）附卷可稽，足見被告確有施用第1 、2 級
    毒品海洛因、甲基安非他命之事實無訛。
  (二)按海洛因施用入人體後水解還原成嗎啡，再循嗎啡之代謝方
    式排出體外，業據行政院衛生署藥物食品檢驗局73藥檢壹字
    第030221號函說明綦詳，且依醫學臨床實驗及根據英國藥學
    會出版ＩｓｏｌａｔｉｏｎａｎｄＩｎｄｅｎｔｉｆｉｃａ
    ｔｉｏｎｏｆＤｒｕｇｓ乙書第293 頁載明：海洛因經注射
    入人體後，在體內迅速水解成６ＭｏｎｏａｃｅｔｙＩｍｏ
    ｒｐｈｉｎｅ，再緩緩繼續水解成嗎啡，然後再循嗎啡之謝
    方式排出，同書第431 至432 頁並載有：嗎啡經注射入人體
    後，約50% 以上於8 小時內自尿中排出，至24小時排出約
    90% ，但48小時後仍有微量可檢出等語。又甲基安非他命經
    口服投與後，約70% 於24小時內可自尿液中排出，而其尿液
    內含甲基安非他命成分之檢出，與投與甲基安非它命的量、
    個人體質、檢驗儀器之精密度有關，通常採尿化驗是否呈陽
    性反應，應以投與後24小時內所採者為宜，此亦有行政院衛
    生署藥物食品檢驗局（80）藥檢醫字第4529號函可查。是參
    酌前揭報告及施用毒品之成癮性，被告自白於前揭時間分別
    有連續施用第1 級毒品海洛因多次、施用第2 級毒品甲基安
    非他命1次之犯行等語，核與事實相符，應堪採信。
  (三)另犯毒品危害防制條例第10條施用第1 級、第2 級毒品之罪
    者，檢察官應先聲請法院裁定將被告令送勒戒處所觀察、勒
    戒，經觀察、勒戒後，認有繼續施用毒品傾向者，應由檢察
    官聲請法院裁定將被告令入戒治處所施以強制戒治，且經強
    制戒治執行完畢釋放後，5 年內再犯第10條之罪，檢察官應
    依一般刑事訴訟程序予以起訴論罪科刑，此觀諸毒品危害防
    制條例第20條第1 項、第2 項、第23條第2 項前段規定自明
    。經查，被告前於89年間因施用毒品案件，經本院以89年度
    毒聲字第1697號裁定送勒戒處所觀察、勒戒後，認有繼續施
    用毒品之傾向，經本院以89年度毒聲字第2421號裁定令入戒
    治處所施以強制戒治，並以90年度毒聲字第445 號裁定停止
    戒治付保護管束，於90年5 月18日保護管束期滿視為強制戒
    治期滿執行完畢等情之事實，此有臺灣高等法院被告全國前
    案紀錄表、臺灣彰化地方法院檢察署刑案資料查註紀錄表各
    1 紙附卷可參。被告前既曾因施用毒品案件，經強制戒治後
    ，復因施用毒品，其於前開強制戒治執行完畢釋放後5 年內
    ，再犯本案施用毒品罪，依毒品危害防制條例第23條第2 項
    之規定，屬應依法論罪科刑之行為，依前開說明，本案被告
    上開所為，係於90年5 月18日強制戒治執行完畢釋放後5 年
    內，再犯毒品危害防制條例第10條第1 、2 項施用第1 、2
    級毒品罪，事證明確，被告上開犯行洵堪認定。
三、按海洛因、甲基安非他命為毒品危害防制條例第2 條第2 項
    第1 、2 款所明定之第1 、2 級毒品。核被告所為，係犯同
    條例第10條第1 項之施用第1 級毒品罪及同條例第10條第2
    項之施用第2 級毒品罪。被告持有第1 、2 級毒品進而施用
    ，持有之低度行為各為施用之高度行為所吸收，均不另論持
    有毒品之罪。其先後多次施用第1 級毒品海洛因，時間緊接
    ，犯罪構成要件相同，顯係基於概括犯意為之，依刑法第56
    條之規定，應論以一罪，並加重其刑。被告所犯上開二罪，
    罪名各別，行為互異，應分論併罰。另查，被告曾於85年間
    因違反肅清煙毒條例、麻醉藥品管理條例等案件，經本院以
    85年度訴字第1013號刑事判決分別判處有期徒刑3 年2 月、
    3 月，應執行有期徒刑3 年4 月，經上訴由臺灣高等法院臺
    中分院以86年度上訴字第771 號刑事判決上訴駁回確定後，
    經移送執行，於88年6 月10日縮短刑期假釋出監並付保護管
    束，復於假釋保護管束期間，於89年間因施用第1 、2 級毒
    品案件，經本院於89年7 月19日以89 年 度訴字第540 號刑
    事判決分別判處有期徒刑6 月、7 月，應執行有期徒刑1 年
    確定，並經撤銷假釋，應執行殘刑有期徒刑1 年6 月2 日，
    而接續執行，並於92年7 月13日因縮刑期滿執行完畢等情，
    此有臺灣高等法院被告全國前案紀錄表、臺灣彰化地方法院
    檢察署刑案資料查註紀錄表各1 份存卷可考，其於5 年內再
    犯本案有期徒刑以上之罪，為累犯，應依刑法第47條之規定
    ，就其所犯上開施用第1 級毒品罪，依法遞加重其刑；施用
    第2 級毒品罪，依加重其刑。又起訴書雖記載被告於94年9
    月15日或前4 日內施用第2 級毒品安非他命1 次犯行，然業
    經公訴人於本院審理中更正起訴事實為被告於上揭時間施用
    第2 級毒品甲基安非他命1 次，附此敘明。爰審酌被告前因
    施用毒品案件經強制戒治執行完畢釋放後，仍未能徹底戒絕
    毒品，復犯本案施用毒品罪，顯見其無戒毒悔改之意，惟念
    其施用毒品之次數、施用毒品乃自戕一己之身體健康，尚未
    對他人造成危害，且犯後已坦承犯行，態度良好等一切情狀
    ，各量處如主文所示之刑，並定其應執行之刑。
四、至扣案之粉末1 包（淨重0.88公克，空包裝重0.31公克）經
    送驗後，係第1 級毒品海洛因，已如前述，至包裝毒品塑膠
    袋與第1 級毒品海洛因無法析離，均屬違禁物，不問是否屬
    與犯人所有與否，依毒品危害防制條例第18條第1 項前段規
    定，併予宣告沒收銷燬之。
據上論斷，應依刑事訴訟法第273 條之1 第1 項、第299 條第1
項前段，毒品危害防制條例第10條第1 項、第2 項、第18條第1
項前段，刑法第11條、第56條、第47條、第51條第5 款，判決如
主文。
本案經檢察官姚玎霖到庭執行職務。
中　　華　　民　　國　　94　　年　　11　　月　　30　　日
                  刑事第一庭    法　官  唐中興
以上正本證明與原本無異。
如不服本判決，應於判決送達後10日內向本院提出上訴狀 (須附
繕本 )。
中　　華　　民　　國　　94　　年　　11　　月　　30　　日
                                書記官  施惠卿
附錄本案判決論罪科刑法條：
毒品危害防制條例第10條
施用第1級毒品者，處6月以上5年以下有期徒刑。
施用第2級毒品者，處3年以下有期徒刑。
